---
title: "Curso de R"
author: Ana Julia Escobar
date: 25 de enero de 2017
output: 
---

## Introducci?n {.flexbox .vcenter}
R es un software para el an?lisis estad?stico de datos considerado como uno de los m?s interesantes.
Beneficios de R:

     - Almacenamiento y manipulaci?n efectiva de datos.
     - Operadores para c?lculo sobre variables indexadas.
     - Amplia colecci?n de herramientas para an?lisis de datos.
     - Posibilidades gr?ficas para an?lisis de datos

## Ayuda sobre funciones y capacidades
Para recibir ayuda sobre una funci?n o un
```{r ,warning=F,eval=T,message=F,comment=" ",echo=T,error=F,results='markup'}
#help(solve) o ?solve
#help("[[") o #help.start()
```
Para almacenar objetos se usa $<-$ o $=$ (asignaci?n) de la siguiente manera
```{r ,warning=F,eval=T,message=F,comment=" ",echo=T,error=F,results='markup'}
a<-2
b<-rnorm(5,0,1)
```
Para presentar los valores almacenados se escribe de nuevo el nombre de la variable
```{r ,warning=F,eval=T,message=F,comment=" ",echo=F,error=F,results='markup'}
a<-2
a
b<-rnorm(5,0,1)
b
```
##Estructura de datos
Los tipos de datos que R tiene son:

- Vectores
- Factores
- Matrices
- Data.frame
- Listas

## Vectores
Existen clases de vectores: num?ricos o caracteres.
```{r ,warning=F,eval=T,message=F,comment=" ",echo=T,error=F,results='markup'}
##Creando vectores
a<-c(1,5,6,8,4); a
b<-runif(n = 5,min = 0,max = 100);b
b<-round(b,2);b
```
## 

```{r ,warning=F,eval=T,message=F,comment=" ",echo=T,error=F,results='markup'}
c<-c("Quito","Ambato","Guayaquil","Cuenca");c
d<-seq(1,100,1);d
e<-rep("No Informa",10);e
```
## Seleccionar un elemento de un vector

```{r ,warning=F,eval=T,message=F,comment=" ",echo=T,error=F,results='markup'}
x = c(18,11,12,10,7,6,17)
x[c(1,3,6)]
x[-3]
x[-c(1,2)]
```
##
```{r ,warning=F,eval=T,message=F,comment=" ",echo=T,error=F,results='markup'}

#Especificar una condici?n l?gica. En el caso del vector x creado arriba:
x>10
x[x>10]
s <- "Hola mundo";s
```
##
```{r ,warning=F,eval=T,message=F,comment=" ",echo=T,error=F,results='markup'}
class(s)
length(s)
nchar(s)
substr(s, 5, 10)
```
##
```{r ,warning=F,eval=T,message=F,comment=" ",echo=T,error=F,results='markup'}
substring(s, 1, 5)
substr(s, 5, rep(8, 3))
substring(s, 5, rep(8, 3))
substr(s, 5, 8) <- "-";s
```
##
```{r ,warning=F,eval=T,message=F,comment=" ",echo=T,error=F,results='markup'}
a<-"Ecuador"
b<-"Quito"
c
paste(a,b)
match("Cuenca",c)
pmatch("Cue",c)
```
##
```{r ,warning=F,eval=T,message=F,comment=" ",echo=T,error=F,results='markup'}

texto <- c("Handel", "Haendel","H?andel","Handemore","Mendel","Handle")
patron <- "H[a|?a](e)?ndel"
musicos <- grep(patron, texto)
texto[musicos]
```
## Factores
```{r ,warning=F,eval=T,message=F,comment=" ",echo=T,error=F,results='markup'}
estudiantes.origen<-c("getafe","mostoles","madrid","madrid","mostoles", 
"leganes","getafe","leganes","madrid","mostoles",
"parla","alcorcon","mostoles","getafe","leganes")
festudiantes<-as.factor(estudiantes.origen) 
levels(festudiantes) 
summary(festudiantes) 
estudiantes.estaturas <- c(1.83, 1.71, 1.79, 1.64, 1.74,
                           1.81, 1.62, 1.84, 1.68, 1.81, 
                           1.82, 1.74, 1.84, 1.61, 1.84) 
```
##Matrices
```{r ,warning=F,eval=T,message=F,comment=" ",echo=T,error=F,results='markup'}
t(matrix(1:6))
matrix(1:6,nrow=2) 
matrix(1:6,nrow=2,byrow=T) 
```
##Data Frame
```{r ,warning=F,eval=T,message=F,comment=" ",echo=T,error=F,results='markup'}
data<-data.frame(iris)
summary(cars)
```
##
```{r ,warning=F,eval=T,message=F,comment=" ",echo=T,error=F,results='markup'}
str(iris)
iris[1,]
```
##
```{r ,warning=F,eval=T,message=F,comment=" ",echo=T,error=F,results='markup'}
iris[2, 5]
(x <- cbind(iris[1:5,], nuevaCol=1:5))
```
##
```{r ,warning=F,eval=T,message=F,comment=" ",echo=T,error=F,results='markup'}
head(x)
```
##
```{r ,warning=F,eval=T,message=F,comment=" ",echo=T,error=F,results='markup'}
plot(iris)
```
## Funciones
```{r ,warning=F,eval=T,message=F,comment=" ",echo=T,error=F,results='markup'}
f <- function(v) {
  v <- v[!is.na(v)]
  p <- sum(v) / length(v)
  p
}
x<-c(5,12,35,489,132,NA,132,12,NA)
f(x)
```
